de: Elektronik > GPS-Tracker: Bluetooth-Tracker; Fahrzeug-GPS-Tracker
pt-PT: Eletrónica > Dispositivos de rastreio de GPS: Localizadores Bluetooth; Localizadores GPS de veículos
it: Elettronica > Localizzatori GPS: Tracker bluetooth; Tracker GPS per veicoli
bg-BG: Електроника > GPS проследяващи устройства: Bluetooth тракери; GPS тракери за превозни средства
pl: Elektronika > Lokalizatory GPS: Urządzenia śledzące Bluetooth; Urządzenia śledzące GPS pojazdu
hr-HR: Elektronika > GPS uređaji za praćenje: Bluetooth lokatori; GPS lokatori za vozila
nl: Elektronica > GPS-trackers: Bluetooth-trackers; Voertuig-gpstrackers
vi: Thiết bị điện tử > Thiết bị theo dõi GPS: Bộ theo dõi Bluetooth; Bộ theo dõi GPS phương tiện
nb: Elektronikk > GPS-sporingsenheter: Bluetooth-sporingsenheter; GPS-sporingsenheter til kjøretøy
zh-TW: 電子器材 > 衛星定位追蹤裝置: 藍牙追蹤器; 車輛 GPS 追蹤器
sv: Elektronik > GPS-spårare: Bluetooth-spårare; GPS-spårare för fordon
ko: 전자기기 > GPS 추적 장치: 블루투스 트래커; 차량용 GPS 트래커
sk-SK: Elektronika > GPS sledovacie zariadenia: Bluetooth trackery; GPS trackery do vozidiel
fi: Elektroniikka > GPS-seurantalaitteet: Bluetooth-paikannin; Ajoneuvon GPS-paikannin
ru: Электроника > GPS-трекеры: Bluetooth-трекеры; GPS-трекеры для транспорта
sl-SI: Elektronika > GPS sledilne naprave: Bluetooth sledilniki; GPS sledilniki za vozila
hu: Elektronika > GPS-nyomkövető eszközök: Bluetooth-nyomkövetők; Jármű GPS-követők
fr: Appareil électronique > Traceurs GPS: Traceurs Bluetooth; Traceurs GPS pour véhicules
en: Electronics > GPS Tracking Devices: Bluetooth Trackers; Vehicle GPS Trackers
th: อิเล็กทรอนิกส์ > อุปกรณ์ติดตาม GPS: เครื่องติดตาม Bluetooth; เครื่องติดตามยานพาหนะ GPS
el: Ηλεκτρονικά > Συσκευές παρακολούθησης GPS: Ιχνηλάτες Bluetooth; Ιχνηλάτες GPS οχημάτων
ro-RO: Electronice > Dispozitive de urmărire GPS: Dispozitive de urmărire Bluetooth; Dispozitive de urmărire GPS pentru vehicule
pt-BR: Eletrônicos > Rastreadores com GPS: Rastreadores Bluetooth; Rastreadores GPS veiculares
da: Elektronik > GPS-sporingsenheder: Bluetooth-sporingsenheder; GPS-sporingsenheder til køretøjer
cs: Elektronika > GPS lokátory: Bluetooth sledovače; GPS sledovače vozidel
es: Electrónica > Localizadores GPS: Rastreadores Bluetooth; Rastreadores GPS vehiculares
ja: 電子機器 > GPSトラッカー: Bluetoothトラッカー; 車載GPSトラッカー
zh-CN: 电子产品 > GPS跟踪设备: 蓝牙追踪器; 车载 GPS 追踪器
lt-LT: Elektronika > GPS sekimo įrenginiai: Bluetooth sekimo įrenginiai; Transporto priemonių GPS sekimo įrenginiai
tr: Elektronik > GPS Takip Cihazları: Bluetooth Takip Cihazları; Araç GPS Takip Cihazları